# 请教陈版，可供出售后续计量问题

提问人：zhsjahfs 时间：2019-02-19 00:27:43
请教陈版，我公司参与投资一家公司，属于三无投资，目前在可供出售金融资产核算。因被投资单位本年利润很大，净资产按持股比例计算高出投资成本较多，目前无法获取被投资单位公允价值，在这种情况下，是否可以按照被投资单位期末审计报告确认公允价值变动？

回答人：chenyiwei
不可以。在被投资方账面净资产中的份额不能代表其股权公允价值。如果尚未执行新金融工具准则，可对无活跃市场的可供出售金融资产（权益性投资）按成本进行后续计量。